【裁判字號】    92,易,1291
【裁判日期】    921229
【裁判案由】    毒品危害防制條例
【裁判全文】
臺灣高雄地方法院刑事判決                        九十二年度易字第一二九一號
    公  訴  人  臺灣高雄地方法院檢察署檢察官
    被      告  乙○○○
右列被告因違反毒品危害防治條例案件，經檢察官提起公訴（九十二年度毒偵字第一
０二三號），於本院行準備程序中，被告先就被訴事實為有罪之陳述，經告知被告簡
式審判程序之旨，並聽取當事人意見後，裁定進行簡式審判程序，判決如左：
    主  文
乙○○○施用第二級毒品，處有期徒刑月，如易科罰金以佰元折算壹日。
    事  實
一、乙○○○前因施用毒品案件，經台灣屏東地方法院以九十年度毒聲字第一九五三
    號裁定送觀察、勒戒後，認無繼續施用毒品傾向，經台灣屏東地方法院檢察署檢
    察官於民國九十一年二月十五日以九十年度毒偵字第一六一六號為不起訴處分確
    定在案。詎仍不知悔改，明知安非他命業經公告列為毒品危害防制條例第二條第
    二項之第二級毒品，不得非法持有、施用，復基於施用第二級毒品之故意，於九
    十一年九月十七日二十三時四十分許，在其經營位在屏東縣高樹鄉○○村○○路
    九四號之「高新旅社」一樓（起訴書誤載為二樓二０六號房間內），將安非他命
    晶體置於吸食器內，下用火燒烤再吸食其霧化氣體之方式，施用第二級毒品安非
    他命，嗣為警於同日二十三時五十分許，在前揭「高新旅社」執行臨檢勤務查獲
    。
二、案經屏東縣警察局里港分局報請臺灣屏東地方法院檢察署呈請台灣高等法院高雄
    分院檢察署檢察長核轉台灣高雄地方法院檢察署檢察官偵查起訴。
    理  由
一、本件被告所犯為死刑、無期徒刑、最輕本刑為三年以上有期徒刑以外之罪，其於
    準備程序進行中，就被訴事實為有罪之陳述，經告知簡式審判程序之旨，並聽取
    當事人之意見後，本院認宜以獨任進行簡式審判程序，而裁定進行簡式審判程序
    審理，合先敘明。
二、右揭事實，業據被告乙○○○於警訊及本院審理中自白不諱，且其為警查獲時所
    採取之尿液，經送請屏東縣政府衛生局、台灣檢驗科技股份有限公司及高雄醫學
    大學附設中和紀念醫院檢驗結果，均呈甲基安非他命陽性反應，有屏東縣政府衛
    生局九十一年十月七日屏縣衛檢字第九一０二九三號檢驗結果通知書、姓名代碼
    對照表、台灣檢驗科技股份有限公司九十一年十二月二十七日ＫＨ二００二Ｃ0
    000000號濫用藥物尿液檢驗報告、高雄醫學大學附設中和紀念醫院九十二
    年八月二十五日報告編號九二０八之二二九號濫用藥物尿液檢驗報告各一紙附卷
    可稽。又甲基安非他命經口服投與後，約百分之七十於二十四小時內可自尿液中
    排出，而其尿液內含甲基安非他命成分之檢出，與投與甲基安非它命的量、個人
    體質、檢驗儀器之精密度有關，通常採尿化驗是否呈陽性反應，應以投與後二十
    四小時內所採者為宜，此亦有行政院衛生署藥物食品檢驗局（80）藥檢醫字第四
    五二九號函可查，足徵被告前開曾施用第二級毒品安非他命之自白核與事實相符
    。另被告前因施用毒品案件，經台灣屏東地方法院以九十年度毒聲字第一九五三
    號裁定送觀察、勒戒後，認無繼續施用毒品傾向，經台灣屏東地方法院檢察署檢
    察官於九十一年二月十五日以九十年度毒偵字第一六一六號為不起訴處分確定在
    案，有該不起訴處分書、本院被告院內索引卡紀錄表及台灣高雄地方法院檢察署
    刑案資料查註紀錄表各一紙附卷可按，其於前開不起訴處分後，五年內再犯本件
    施用毒品罪，經本院於九十二年三月五日以九十二年毒聲字第一二四五號裁定送
    觀察、勒戒後，經評定為有繼續施用毒品傾向，亦有本院前開裁定及台灣高雄看
    守所附設勒戒處所九十二年四月三日高所坤戒勒字第七七三號函檢具之有無繼續
    施用毒品傾向證明書一紙在卷可按，是被告事證明確，應予依法論科。
三、查安非他命分屬毒品危害防制條例第二條第二項所稱之第二級毒品，不得持有、
    施用，被告竟持以施用，核其所為係犯毒品危害防制條例第十條第二項之施用第
    二級毒品罪。又其施用第二級毒品前後持有該毒品之低度行為，應被其施用之高
    度行為所吸收，不另論罪。爰審酌被告前有施用毒品之不良素行，歷經觀察、勒
    戒及強制戒治程序後，仍未能徹底戒絕毒品，且屢經查獲，隨即再犯，顯見意志
    不堅，且有失政府制定毒品危害防制條例之立法美意，本不宜寬貸，惟念其施用
    毒品乃自戕一己之身體健康，尚未害及他人，且犯後終知能坦承犯行等一切情狀
    ，各量處如主文所示之刑，並諭知易科罰金之折算標準。扣案之安非他命吸食器
    一組、注射針筒一支、殘渣袋一只等物，被告否認為其所有，且因屏東縣警察局
    里港分局不慎遺失，此有該局九十二年十一月二十一日（九十二）里警分刑字第
    一六四一九號函附卷足稽，既已滅失，則乏證據證明係供前揭犯罪之用，自無庸
    併予宣告沒收銷毀，附此敘明。
據上論斷，應依刑事訴訟法第二百九十九條第一項前段、第二百七十三條之一第一項
，毒品危害防制條例第十條第二項，刑法第十一條前段、第四十一條第一項前段，罰
金罰鍰提高標準條例第二條，判決如主文。
本案經檢察官甲○○到庭執行職務。
中      華      民      國      九十二      年      十二    月  二十九  日
                                  臺灣高雄地方法院刑事庭
                                      法  官  胡  宜  如
右正本證明與原本無異。
如不服本判決，應於判決送達後十日內，向本院提出上訴狀。
                                      書記官  蘇  溪  林
中      華      民      國      九十二      年      十二    月  二十九  日
附錄法條：
毒品危害防制條例第十條
施用第二級毒品者，處三年以下有期徒刑。


司法院資訊處製作；財團法人民間司法改革基金會備份。
